Inventaris van het archief van de Nederlandse Vereniging Bescherming Voetgangers, Voetgangersvereniging VBV, 1953-2000
Nationaal Archief, Den Haag
- Tweede Aanwinst (2008)
  - Stukken van bijzondere aard, B.
    - Taakuitvoering, II.
      - Het voorbereiden en het uitvoeren van de projecten, 5.
        - De projectvoorbereiding en -uitvoering, 5.2
          - Stukken betreffende de voorbereiding en uitvoering van de acties "Gele kaart" in de wijk Bezuidenhout en Houtwijk te Den Haag, 1984, 1990-1991; 397-399; 3 omslagen
            Voor de video over deze actie, zie het inventarisnummer 1066.
            - Voorbereiding en uitvoering van de actie in de wijk Bezuidenhout, 1984, 397
            - Voorbereiding en uitvoering van de actie in de wijk Houtwijk, 1990-1991, 398
            - Handleiding "Gele kaart actie voor actieve leden" met gele postkaarten, z.j, 399
          - Stukken betreffende de promotie van het voorlichtingsproject "Bescherm uw kind in het verkeer", ca. 1985; 400; 1 omslag
            Voor de bijbehorende affiche, zie het inventarisnummer 551.
          - Achtergronddocumentatie "Oversteken: hoe regelen we dat voor voetgangers?" betreffende de onderbouwing van de oversteekcampagne met als doel de problemen van overstekende voetgangers onder de aandacht te brengen van publiek en overheid, samengesteld door W. Vermeulen en P. Snoeren, 1987; 401; 1 stuk
          - Stukken betreffende de voorbereiding en uitvoering van de anti-stoepparkeeractie, 1989; 402; 1 omslag
            Voor de bijbehorende documentatie hierover, zie het inventarisnummer 427.
          - Stukken betreffende de voorbereiding, uitvoering en evaluatie van de snelheidscampagnes in de jaren 1988-1996, 1998, 403-405; 2 pakken en 1 omslag
            Voor documentatie behorende bij deze campagnes is te vinden in de rubriek Documentatie en Bibliotheek (C).
            - Voorbereiding, uitvoering en evaluatie van de voorlichtingscampagnes "Beheersing rijsnelwegen op 50 km-wegen", ofwel "50 de uiterste limiet" en "Naleving snelheidslimieten binnen de bebouwde kom", 1988-1993, 403; 1 pak
            - Voorbereiding, uitvoering en evaluatie van de voorlichtingscampagne "Mag het wat minder snel?": een gezamenlijk project met Veilig Verkeer Nederland, 1994-1996, 404; 1 pak
            - Stukken betreffende de snelheidscampagne "30 maakt je buurt weer prettig", uitgevoerd in samenwerking met Veilig Verkeer Nederland en de Stichting Kinderen Voorrang, 1998, 405; 1 omslag
          - Stukken betreffende de uitlening van de radargun aan de bewonersgroepen ten behoeve van het project "Snelheidsmetingen" in 1997, alsmede documentatie betreffende de wetgeving over het gebruik van de radargun, 1991-1992, 1996; 406; 1 omslag
            Voor het projectplan over dit project, zie het inventarisnummer 390.
          - Rapporten betreffende de evaluatie van de projecten "Verbreding maatschappelijk draagvlak in Flevoland, Groningen, Limburg en Noord-Holland", 1995; 407; 1 omslag
            Voor de projectplannen over deze projecten, zie de inventarisnummers 386-387.
          - Stukken betreffende de uitvoering van het project "Gladheidsbestrijding" in 1996, 408; 1 omslag
            Bevat de brochure "Veilig te voet de winter door: gladheidsbestrijding". Zie ook de inventarisnummers 326-327.
          - Rapporten betreffende de evaluatie van de projecten "Behartigen belangen van voetgangers en fietsers in gemeentelijke plannen Groningen, Friesland en Noord-Holland", 1996-1997; 409; 3 stukken
            Zie ook de inventarisnummers 348 en 388.
          - Stukken betreffende de voorbereiding en uitvoering van het project "Stoep op Fiets af", 1997; 410; 1 omslag
            Zie ook het inventarisnummer 411.
          - Stukken betreffende de voorbereiding en uitvoering van het project "Senioren veilig te voet", 1997; 411; 1 omslag
            Bevat de handleiding "Senioren te Voet" voor ouderen om de omgeving veiliger te maken. Bevat ook stukken waarbij de POV Zuid-Holland subsidie toekent aan dit project en de projecten "Stoep op, fiets af" en "Voorlichting regelgeving oversteken op zebra's".
          - Stukken betreffende de voorbereiding en uitvoering van het project "Regelgeving oversteken op zebra's", 1997-1998; 412; 1 omslag
          - Stukken betreffende de voorbereiding en uitvoering van de landelijke actie "Oversteken bij voetgangerslichten" in Zoetermeer en Haarlem, 1998; 413; 1 omslag
            Zie ook het inventarisnummers 391.
          - Stukken betreffende de voorbereiding en uitvoering van de actie "Begaanbaarheid van trottoirs", 1999-2000; 414-415; 2 pakken
            - Voorbereiding en uitvoering van de actie, 1999, 414
            - Uitvoering van de actie, 1999-2000, 415
      - Het coördineren en ondersteunen van vrijwilligers, 6.
        - Stukken betreffende de verlening van ondersteuning aan de consul te Nieuwegein bij het opstellen en verspreiden van de woonerf-enquête onder de bewoners van Havezatedrift en Muiderschans te Nieuwegein inzake hun ervaringen met het woonerf in hun straat, 1988; 416; 1 omslag
        - Knipselkrant betreffende de verzameling van interviews met nieuwe consuls, afkomstig uit de landelijke en regionale kranten, speciale editie, 1994; 417; 1 stuk
        - Functieomschrijving van de positie, het functioneren en de taak van een consul van de vereniging, 1998; 418; 1 stuk
        - Ingekomen notitie van een consul betreffende de taken van een consul, afschrift, z.j; 419; 1 stuk
        - Programma van de introductie-bijeenkomst voor consuls, z.j; 420; 1 stuk
        - Model-aankondigingbrief waarbij een consul van de vereniging, die de betreffende gemeente vertegenwoordigt, aan de gemeente wordt voorgesteld door de voorzitter van de vereniging, concept, z.j; 421; 1 stuk
      - Het steunen en het adviseren van de plaatselijke actiegroepen, 7.
        - Brief met bijlagen aan de actiegroep Leefbaar Laakkwartier betreffende de beoordeling van de verkeersdeskundige over de Jan ter Brinkstraat en omgeving te Den Haag, 1978; 422; 1 stuk
        - Ingekomen brief van de "werkgroep Leyweg" betreffende de uitnodiging voor een wandeling over de Leyweg te Den Haag om te letten op de uitstallingen van winkeliers en ambulante handel, afschrift, 1993; 423; 1 stuk
        - Ingekomen notitie met bijlagen van M. Pronk betreffende de bemoeiing van de vereniging met de realisatie van een oversteekplaats op de M. Vrijenhoeklaan te Den Haag, 1995; 424; 3 stukken
          Het artikel is geplaatst in "Mensen op Straat".
        - Stukken van de werkgroep Verkeer Vogelwijk te Den Haag betreffende het verzoek om de door hun opgestelde nota "Aanzet Integraal Plan Verkeersmaatregelen Vogelwijk" met bijlagen kritisch te becommentariëren, 1997; 425; 1 omslag
      - Het opbouwen van kennis, 8.
        - Brochure "Kinderen en verkeersveiligheid" betreffende de promotie van het congres georganiseerd in samenwerking met Veilig Verkeer Nederland op 9 november 1983 in het jaarbeurscongrescentrum te Utrecht, ca. 1983; 426; 1 stuk
        - Achtergronddocumentatie "Parkeren", bedoeld als algemene bron van informatie voor wat betreft parkeren, parkeerbeleid en parkeerverordening, samengesteld door E. Stuij, 1988; 427; 1 stuk
          Achtergronddocumentatie is geschreven naar aanleiding van de landelijke actie tegen stoepparkeren gehouden in het najaar van 1989, zie het inventarisnummer 402.
        - Intern verslag van mevrouw V.I. van der Does-Enthoven van het algemeen bestuur voor het hoofdbestuur betreffende de overdracht van de opgedane ervaringen over de verkeers(on)veiligheid in de U.S.A. en Mexico-City, z.j; 428; 1 stuk.
      - Het beheer van de bibliotheek, de website en het archief, 9.
        - Staten houdende de aanwezige tijdschriften in de bibliotheek met verwijzingen naar relevante artikelen, 1990-1992; 429; 1 omslag
        - Handleiding voor het gebruik van de bibliotheek, 1996; 430; 1 stuk
        - Rapport betreffende het onderzoek naar de internet homepage van de vereniging, samengesteld door C. Mulder in het kader van de opleiding Communicatie Creatief aan de Ichthus Hogeschool te Rotterdam in opdracht van de vereniging, ca. 1997-1998; 431; 1 stuk
        - Staat houdende het overzicht van de beschrijvingen van foto's, behorende bij het foto-archief van de vereniging, 1999-2000; 432; 1 stuk
          De beschreven foto's in dit overzicht zijn te vinden in de rubriek Documentatie en bibliotheek (C).
      - Het organiseren van jubilea en andere festiviteiten, 10.
        - Verzameling afschriften van kranten- en tijdschriftartikelen "Eerste tien jaren van de VBV: een handgreep", 1954-1967; 433; 1 katern
          Het stuk stinkt!
        - Ingekomen brief van W. Drees betreffende de uitnodiging tot het bijwonen van de bijeenkomst ter gelegenheid van het 12,5-jarig jubileum van de vereniging, ca. 1966; 434; 1 stuk
        - Verslag "Spiegel der historie van de VBV 1953-1969: Overzicht van de activiteiten van de Nederlandse Vereniging Bescherming Voetgangers", 2e druk, met aanvullingen 1970 -medio 1973, ca. jaren '70; 435; 1 omslag
        - Verslag van de jaarrede, gehouden door de voorzitter op de jaarvergadering van 11 mei 1973 ter gelegenheid van het 20-jarig bestaan van de vereniging, 436; 1 stuk
        - Verslag van de toespraak, gehouden bij de uitreiking van de koninklijke onderscheiding Ridder in de orde van Oranje Nassau aan de ex-voorzitter van de vereniging, mevrouw V.I. van der Does-Enthoven, 1978; 437; 1 stuk
        - Verslag "Spiegel der Historie", houdende een overzicht van de activiteiten van de vereniging in 1953-1978, ca. 1978; 438; 1 stuk
        - Verslag "Spiegel der Historie", houdende een overzicht van de activiteiten van de vereniging in 1955-1978, naar aanleiding van 25 jaar bestaan van de vereniging, concept, 1979; 439; 1 stuk
        - Verslag "De Voetgangersvereniging door de jaren heen" houdende een overzicht van functie en activiteiten van de vereniging, 1985; 440; 1 stuk
        - Verslag "Wapenfeitenoverzicht Voetgangersvereniging 1953-1993", houdende een beknopt overzicht van de speerpunten waarop de vereniging was gericht en de resultaten die geboekt zijn, ca. 1993; 441; 1 stuk
          Het verslag is opgesteld in het kader van het 40-jarig bestaan van de vereniging.
      - De contacten met andere organisaties, 11.
        De vereniging heeft met meer organisaties samengewerkt naast de organisaties die hieronder worden genoemd. De correspondentie met andere organisaties zijn in de rubriek In- en minuten van uitgegane stukken (A 2) te vinden.
        - Fietsersbond ENFB, 11.1
          - Stukken betreffende de reactie van de vereniging op de notitie "Fietsen in autovrije winkelgebieden" van de Fietsersbond ENFB, 1989; 442; 1 omslag
        - Provinciale en Regionale Organen voor Verkeersveiligheid (POV en ROV), 11.2
          - Brief aan L. Bos-Stikker betreffende de berichtgeving over de gekozen leden die namens de vereniging zitting nemen in het Regionaal Orgaan Verkeersveiligheid Gelderland, 1987; 443; 1 stuk
          - Informatiebundel voor de vertegenwoordigers van de vereniging in de Regionale Organen voor de Verkeersveiligheid, 1988; 444; 1 omslag
          - Plan van aanpak van de werkgroep Snelheid van het Regionaal Orgaan Verkeersveiligheid Noord-Holland betreffende de handhaving van de snelheidslimieten van (30), 50, 70 en 80 km/u op wegen door educatie, voorlichting, verkeerscontroles en infrastructurele maatregelen, 1991; 445; 1 stuk
            De vereniging was bij dit project betrokken.
          - Verslag betreffende de positie, het functioneren en de taak van de vertegenwoordig(st)ers/ contactpersoon van de vereniging in de Regionale Organen voor Verkeersveiligheid en binnen de vervoerregio, 1992; 446; 1 stuk
          - Notitie betreffende de relaties en verschillen tussen de vervoerregio's en Regionale Organen Verkeersveiligheid, 1992; 447; 1 stuk
          - Notitie betreffende de bepaling van de positie van de vereniging in de regionalisatie van de behartiging van de verkeersveiligheid en de bezinning op de toekomstige relatie met de Regionale Organen Verkeersveiligheid, 1992; 448; 1 stuk
          - Rapport "De vervoerregio en de voetganger" betreffende de aandachtspunten voor het opstellen van reacties naar vervoerregio's", 1992; 449; 1 stuk
          - Ingekomen verslag van de vertegenwoordiger in het Provinciaal Orgaan Verkeersveiligheid Zuid-Holland betreffende zijn bijdrage aan de regionale werkgroep Verkeersveiligheid Westland gedurende de periode van mei 1994 tot april 1995, 450; 1 stuk
          - Brief met bijlagen voor de vertegenwoordigers van het Provinciaal Orgaan Verkeersveiligheid Zuid-Holland betreffende de bijdrage van de vereniging voor de bespreking over een meerjarenvisie verkeersveiligheid Zuid-Holland, 1995; 451; 3 stukken
          - Notitie betreffende de discussie over de aanpak van verkeersonveiligheid door vervoerregio's, z.j; 452; 1 stuk
        - Afdeling Haarlem en omstreken, 11.3
          - Informatieblad van de afdeling Haarlem en omstreken betreffende de verbetering van de onveilige verkeerssituatie bij het stationsplein te Haarlem, z.j; 453; 1 stuk
          - Verslag "Naar een Haarlems voetgangersbeleid" betreffende de uitwerking van het beleid door afdeling Haarlem aan de hand van het beleid van de landelijke vereniging, z.j; 454; 1 stuk
        - Platform "Duurzaam Veilig", 11.4
          - Faxbericht met bijbehorende stukken aan het Regionaal Orgaan Verkeersveiligheid Flevoland en de politie Flevoland betreffende de opzet van het project "Duurzaam Veilig" over de functie-eisen van wegen vanuit het "Duurzaam Veilig"-principe", 1994; 455; 3 stukken
          - Persbericht "30 km in stad en dorp: een zegen van de Voetgangersvereniging" betreffende de voorstellen van de Stuurgroep Duurzaam Veilig, 1996; 456; 1 stuk
          - Brochure "Duurzaam Veilig", samengesteld in samenwerking met Veilig Verkeer Nederland, 1998; 457; 1 stuk
          - Notitie betreffende de uitleg van het begrip "Duurzaam veilig", z.j; 458; 1 stuk
        - Overige organisaties, 11.5
          - Ingekomen informatieblad betreffende de uitnodiging voor de viering van het 45-jarig bestaan van Strevo, behorende bij de video "Strevo 45 jaar, uitnodiging Manifestatie 'Dat werkt in 2001'", 1996; 459; 1 stuk
            Voor de bijbehorende video, zie het inventarisnummer 1069.
          - Brief met notitie van de Raad Welzijnsbevordering Gehandicapten betreffende de verneming van de inventarisatie van de bestaande 'blindenroute' op de Leyweg te Den Haag ten behoeve van de vergadering van de werkgroep "Aanpak", 1990; 460; 2 stukken
  - Documentatie en bibliotheek, C.
    De hieronder vermelde affiches, beeld- en audiovisueel materiaal zijn op onderwerp geordend.
    - Boeken, tijdschriften, brochures en rapporten, 1.
      - Artikel betreffende enkele te nemen veiligheidsmaatregelen voor voetgangers, geschreven door L.C. Admiraal, overdruk uit "Verkeer en Vervoer", nr. 1, 1959; 461; 1 stuk
      - Werkboek "Follow Pedro: The Pedestrian Pup", samengesteld door Helen Tullis en Victor Maryland van Traffic Safety Commission, 1967; 462; 1 stuk
      - Documentatie over voetgangersoversteekplaatsen (vop's), ofwel zebrapaden, 1970, 1974-1978; 463; 1 omslag
      - Brochure "Heintje in het land der halfhoofden", een uitgave van Stichting School en Bedrijf, 1979; 464; 1 stuk
      - Boek "Voetgangers- en verblijfsgebieden" met erratum, 1984; 465; 1 deel
        Dit boek is uitgegeven ter gelegenheid van het 30-jarig bestaan van de vereniging.
      - Boek "Manual traffic provinsions for people with a handicap: ministry of Transport and Public Works", samengesteld door de European Road Safety Directorate (DVV) te Den Haag, 1986; 466; 1 deel
      - Brochure "Kerncijfers Verkeer en Weg 1987", samengesteld door Stichting Weg, ca. 1987; 467; 1 stuk
      - Bundel houdende artikelen "Pedestrian Safety in the next decades", "Incorporating traffic safety in town planning" en "A pedestrian-friendly urban and regional planning", 1988; 468; 1 stuk
      - Boekje "Invloed op het Gemeentebeleid", F. Poort, Stichting Burgerschapskunde, Nederlands Centrum voor Politieke Vorming, 1989; 469; 1 deel
      - "ROV-journaal" bevattende de belangrijkste/nieuwe onderwerpen die het Regionale Organen Verkeersveiligheid behandelen, 1989-1990, z.j; 470; 1 omslag
      - Rapport bevattende een draaiboek voor de voorlichtingscampagne "50 de uiterste limiet", samengesteld door D.A. Lont in het kader van de studie Verkeerskunde aan de Noordelijke Hogeschool Leeuwarden in opdracht van het Regionaal Orgaan voor de Verkeersveiligheid Friesland, afschrift, 1990; 471; 1 stuk
        Meer informatie over de snelheidscampagne "50 de uiterste limiet", zie het inventarisnummer 403.
      - Stukken betreffende de berichtgeving over het nieuwe reglement "Verkeersregels Verkeerstekens 1990" en het Besluit Administratieve Bepalingen inzake het Wegverkeer, alsmede de gevolgen van het nieuwe reglement voor erven, afschriften, ca. 1990; 472; 3 stukken
      - "De Kern Gezond", plan voor de herinrichting van de openbare ruimte in de Haagse binnenstad door de projectorganisatie "De Kern Gezond" van de gemeente Den Haag, waarbij de voetganger in verkeersopzicht centraal kwam te staan, 1990; 473; 1 stuk
      - Nieuwsbrieven "Afdelingennieuws" van de afdeling Haarlem en omgeving, 22e en 26e jaargang, nr. 1, 1991, 1995; 474; 2 stukken
      - Staten houdende de mobiliteits- en veiligheidscijfers, 1992; 475; 1 omslag
      - Verkeersveiligheidsplan 1992-1994 met uitvoeringsplan als bijlage, samengesteld door de werkgroep verkeersveiligheid van de gemeente Den Haag, 476; 2 stukken
      - Tijdschriften "Fietsbel", samengesteld door de afdeling Den Haag en omstreken van de Fietsersbond ENFB, 1993-1994, 1996; 477; 1 omslag
      - Verzameling van brieven en artikelen door de vertegenwoordiger van het Regionaal Orgaan Verkeersveiligheid Flevoland en de consul Noordoostpolder betreffende de uitvoering van hun taken ten behoeve van de onveilige verkeerssituaties te Emmeloord, 1994; 478; 1 omslag
      - Lijst van verkeerskundige en verkeerstechnische begrippen en afkortingen, 1994; 479; 1 stuk
      - Verkeersveiligheidsplan 1995-1998, samengesteld door de gemeente Den Haag, afschrift, 480; 1 stuk
        Plan is afkomstig uit de bibliotheek van de vereniging.
      - Nieuwsbrief van de Raad Welzijn Gehandicapten betreffende de informatie over de wijzigingen in de Wet Voorzieningen Gehandicapten (WVG), 1995; 481; 1 stuk
      - Rapport "De voet dwars gezet: Hoe in Breda middenstanders en gemeente de voetgangers dwars zitten op de stoep van de verbindingstraten", samengesteld door de studenten van de opleiding Culturele en Maatschappelijke Vorming van de Hogeschool West Brabant, 1995; 482; 1 stuk
        De vereniging heeft hierbij haar medewerking verleend door adviezen te geven en informatie te verstrekken.
      - Edities "Natuur & Milieu: Agenda in en rond Den Haag", samengesteld door het Haags Milieucentrum, 8e jaargang, nrs. 3 en 6, 1999; 483; 2 delen
      - Artikel "Voetganger op wielen: waar staat de skater in het verkeer?", uit "Verkeerskunde" van de ANWB, nr. 11, afschrift, november 1999; 484; 1 stuk
      - Vragenlijsten met antwoorden en spelregels voor het voetgangersspel, z.j; 485; 3 stukken
      - Documentatie betreffende de eisen van de voorzieningen voor erven en fiets- en voetpaden in voetgangersgebieden, z.j; 486; 1 omslag
      - Afschriften uit "De Gemeente: basisboek" van de Stichting Burgerschapskunde, z.j; 487; 1 omslag
      - Rapport "Iedereen kent wel iemand: de eerste stap tot Nationale Verkeersveiligheidsverkenning voor de jaren 1990-2010" van de Stichting Wetenschappelijk Onderzoek Verkeersveiligheid SWOW, afschrift, z.j; 488; 1 stuk
      - Brochure"Kerncijfers verkeersonveiligheid", samengesteld door de dienst Verkeerskunde van de Rijkswaterstaat, z.j; 489; 1 stuk
      - Brochure "Een nieuw bord, wat zit daar achter?: Achter zo'n bord geen gewone straten maar een woonerf", samengesteld door het ministerie van Verkeer en Waterstaat, z.j; 490; 1 stuk
      - Brochure "CIPO: Centraal Informatie Punt Ouderen tot informatie over alle mogelijke activiteiten voor ouderen", z.j; 491; 1 stuk
      - Brochure "Bejaarde voetgangers: bejaardes! Moenie waag nie!", samengesteld door de plaatselijke Padveiligheidsvereniging, z.j; 492; 1 stuk
      - Informatieboekje "St. Christopher's Park: The Children's Traffic Training Ground, County Borough of Wolverhampton", z.j; 493; 1 stuk
        Bevat zwart-wit foto's van het verkeerspark.
      - Artikel uit het tijdschrift van ANBO betreffende de oprichting van de Amsterdamse Voetgangersvereniging op initiatief van onder andere de ANBO en Groen Links, afschrift, z.j; 494; 1 stuk
        Deze situatie ontstond wegens de fusie van de vereniging met Veilig Verkeer Nederland en Kinderen Voorrang.
      - Vertaling van het rapport "De jongsten in het verkeer (De Yngste I Traffikken)" betreffende de verkeersongevallen en verkeersgedragingen van de 0 t/m 6 jarigen" van V. Kirk, z.j; 495; 1 stuk
      - Brochure "Safety Wise: a new training film series for workers in all industry van the National Safety Council", z.j; 496; 1 stuk
      - Geleidebrief met documentenhandleiding behorende bij de videofilm "Rondom verkeerspleinen; verkeersgedrag op minirotondes" van de gemeente Zwolle, z.j; 497; 2 stukken
        Voor de bijbehorende film, zie de inventarisnummers 1020-1021.
      - Brochures van Veilig Verkeer Nederland, z.j; 498; 1 omslag
      - Brochures van het Regionaal Organen Verkeersveiligheid, z.j; 499; 2 stukken
      - Brochure "Cursus Natuur en Milieu actief!" van het Haags Milieucentrum, z.j; 500; 1 stuk
      - Brochure "Overhoor je ouders" van het Haags Milieucentrum betreffende de fotopuzzeltocht over de natuur en het milieu, z.j; 501; 1 stuk
      - Achtergrondinformatie betreffende de actie "Zonder auto - mobiel in de binnenstad - binnenstad autovrij" van de Milieudefensie", afschrift, z.j; 502; 1 stuk
    - Stickers, 2.
      - Stickers van de vereniging, z.j; 503; 1 omslag
    - Kranten, 3.
      - Krantenknipsels uit 1961, 1969, 1972, 1979-1980 en 1989 betreffende diverse verkeersaangelegenheden, 1961, 1969, 1972, 1979-1980, 1989; 504; 1 omslag
      - Krantenartikelen, persberichten, tijdschriftartikelen betreffende diverse onder-werpen, 1990-2000; 505-508; 4 pakken
        - Algemeen. 1990-1996, 505
        - Advertenties, verkeersbrigadiers, actieve leden, kinderen, oversteken voetgangers, acties, poep/vuil, obstakels, markten/evenementen, kinderen, gehandicapten, ouderen en Veilig Verkeer Nederland. 1991-1996, 506
        - Wandelen, milieu, mobiliteit, auto, bromfiets, bus, fiets, metro, tram, trein, slachtoffers, vrachtwagen. 1991, 1993-1995, 1997-1998, 507
        - Voetgangersvereniging algemeen, met onder andere de fusie met Veilig Verkeer Nederland en Kinderen Voorrang. 1991, 1993-1995, 1998-2000, 508
    - Affiches, 4.
      - Promotie van de vereniging, 4.1
        - Affiche "Vrijwilligers een stap naar voren", z.j; 509; 1 stuk
        - Affiche "Als u kon vliegen, had u de Voetgangersvereniging niet nodig", z.j; 510; 1 stuk
        - Affiche "Voetgangersvereniging", z.j; 511; 1 stuk
          Geplastificeerd.
        - Affiche "Nederlandse Vereniging Bescherming Voetgangers", z.j; 512; 1 stuk
        - Affiche "Als u op uw strepen wilt staan... heeft u de Voetgangersvereniging nodig", z.j; 513A; 1 stuk
        - Affiche "Als uw pad over rozen ging... had u de Voetgangersvereniging niet nodig", z.j; 513B; 1 stuk
        - Affiche "Maak eens kennis met De Voetgangersvereniging", z.j; 514; 1 stuk
      - Snelheid; algemeen, 4.2
        - Affiche "Tijdig snelheid minderen", in samenwerking met verkeerspolitie Amsterdam, 1968; 515; 1 stuk